【裁判字號】    89,易,744
【裁判日期】    890712
【裁判案由】    違反就業服務法
【裁判全文】
臺灣彰化地方法院刑事判決                          八十九年度易字第七四四號
    公  訴  人  臺灣彰化地方法院檢察署檢察官
    被      告  甲○○
右列被告因違反就業服務法案件，，經檢察官聲請簡易判決處刑 (八十九年度偵字第
二三九五號)，本院適用通常程序審理判決如左：
    主  文
甲○○無罪。
    理  由
一、查檢察官聲請以簡易判決處刑之案件，經法院認為有刑事訴訟法第四百五十一條
    之一第四項但書之情形者，應適用通常程序審判之，同法第四百五十二條定有明
    文。本院認本件不得以簡易判決處刑，應適用通常程序審理之，合先敘明。
二、公訴意旨略以：被告甲○○係淇展企業社之負責人（址設彰化縣芬園鄉○○路○
    段七一一巷九號），為雇主，明知雇主不得聘僱許可失效之外國人，竟於民國八
    十八年六月底起至同年七月十日止，以每月薪資新台幣一萬五千八百四十元之代
    價，僱用許可失效之印尼國籍人NURTEN，於該企業社內擔任包裝工作。嗣於八十
    九年一月二十七日晚上九時許，為警在台中縣龍井鄉○○○路與遊園路口查獲該
    印尼籍人，始悉上情。因認被告違反就業服務法第五十三條一款之規定，為犯第
    五十八條第一項前段之罪。
三、公訴人認被告涉有右揭犯罪，係以該外勞業於警訊時供陳被僱用等情綦詳，且該
    印尼籍人係被告親自洽談後雇用，其未當場索閱身分證，即對此身分不明之人予
    以雇用，顯與常理有違；又該印尼籍人雖會講中文，但仍會有明顯之外籍口音，
    被告對NURTEN之外國人身分完全諉為不知，與常理不符，及復有居留外僑作業外
    勞詳細資料一紙附卷可稽等，為主要之論據；訊據被告甲○○堅詞否認有何上開
    犯行，辯稱伊於僱用時根本不知該人係外勞，以為是原住民，至八十八年七月十
    日要發工資請她出示身分證時，該人才表明是印尼人，伊知情後立即予解雇等語
    。
四、經查，證人即查獲本件、負責為該外勞製作筆錄之警員乙○○於本院審理中結證
    稱：「（該外勞情形如何？）語言溝通口音及中文程度沒有問題，外貌很像山地
    人，一般人一開始可能看不出是外勞，但時間久了可能會發現。」等語，是被告
    辯稱誤認係原住民而加以僱用一節，尚非無稽；又被告雖無於僱用前查驗身份即
    加僱用，不無疏失，惟該外勞自八十八年六月底至同年七月十日在被告工廠工作
    僅十餘天一節，亦據該外勞於警訊中證述甚明，衡情若被告已明知係外勞而有心
    僱用，應不致僅僱用十餘天即行解僱，是其辯稱伊僱用時誤認係原住民，待查覺
    後立及予解僱等情，應堪採信。本罪既無罰及過失，即應為無罪之諭知。
據上論斷，應依刑事訴訟法第三百零一條第一項，判決如主文。
本案經檢察官林俞妙到庭執行職務。
中    華    民    國    八十九    年      七      月        十二        日
                                臺灣彰化地方法院刑事第三庭
                                    法      官  吳俊螢
右正本證明與原本無異。
如不服本判決，應於送達後十日內向本院提出上訴狀(須附繕本)。
告訴人或被害人對於判決如有不服具備理由請求檢察官上訴者，其上訴期間之計算係
以檢察官收受判決正本之日期為準。
                                    法院書記官  莊素美
中    華    民    國    八十九    年      七      月        十五        日


司法院資訊處製作；財團法人民間司法改革基金會備份。
